臺灣臺中地方法院刑事判決　　　　　　　95年度訴字第3130號
公　訴　人　臺灣臺中地方法院檢察署檢察官
被　　　告　甲○○
　　　　　　　　　　樓之1
指定辯護人　本院公設辯護人丙○○
上列被告因違反槍砲彈藥刀械管制條例案件，經檢察官提起公訴
（95年度偵字第16637號），本院判決如下：
    主    文
甲○○未經許可持有可發射子彈具有殺傷力之改造手槍，處有期
徒刑壹年貳月，併科罰金新臺幣伍萬元，罰金如易服勞役，以新
台幣壹仟元折算壹日。緩刑肆年。扣案之仿ＢＥＲＲＴＴＡ廠Ｍ
九型半自動手槍製造之槍枝換裝金屬槍管而成之改造手槍（含彈
匣壹個，槍枝管制編號0000000000號）壹枝沒收。
    事  實
一、甲○○明知槍砲彈藥刀械管制條例所列管之槍砲彈藥，非經
    主管機關許可，不得持有，竟仍基於同時持有可發射子彈具
    有殺傷力之改造手槍及土造子彈之犯意，於民國（下同）九
    十三年年中之某日，在台中市○○街某處，向真實姓名年籍
    不詳綽號「阿文師」之成年男子，以新台幣七萬元之代價購
    得仿ＢＥＲＥＴＴＡ廠Ｍ九型半自動手槍製造之槍枝換裝土
    造金屬槍管而成之改造手槍一把（含彈匣，槍枝管制編號0
    000000000號）、土造子彈十四顆、不具殺傷力之
    土造子彈一顆，隨後將之擺放於台中市○○區○○街七十四
    號二樓住處內，明知上開改造手槍一枝、土造子彈十四顆均
    有殺傷力而未經許可持有之，嗣於九十五年七月二十二日晚
    上十時二十分許，甲○○在有偵查權限之機關尚未發覺其持
    有上開槍彈之前，主動向台中市警察局第五分局勤務中心自
    首並邀同員警在台中市○○區○○街七十四號二樓查扣上開
    改造手槍一枝、土造子彈十五顆，而主動接受裁判並報繳改
    造手槍一枝、土造子彈十五顆全部。
二、案經台中市警察局第五分局報請臺灣臺中地方法院檢察署檢
    察官偵查起訴。
    理  由
一、訊據被告甲○○對上開犯罪事實均坦承不諱，並有扣案之仿
    ＢＥＲＥＴＴＡ廠Ｍ九型半自動手槍製造之槍枝槍換裝金屬
    槍管改造之手槍（槍枝管制編號：0000000000號
    ，含彈匣一個）、子彈十四顆（驗後僅餘彈殼）扣案可稽，
    上開槍彈經送內政部警政署刑事警察局以性能檢驗法、試射
    法鑑驗結果，認為：改造手槍枝及土造子彈中之十四顆均具
    殺傷力，一顆土造子彈不具殺傷力，有該署九十五年九月七
    日刑鑑字第０九五０一一五九四四號槍彈鑑定書、內政部警
    政署刑事警察局九十六年一月十日刑鑑字第０九五０一八五
    八七九號函一紙在卷可稽。上開被告甲○○之自白，核與前
    揭書證所顯示之內容事實均相符合，足認被告甲○○任意性
    自白與事實相符，本件事證明確，被告甲○○持有改造手槍
    及子彈犯行堪以認定，應予依法論科。
二、按未經許可，無故持有槍、彈罪，其持有之繼續，為行為之
    繼續，至持有行為終了時，均論為一罪，不得割裂（最高法
    院九十年度台上字第三二七０號裁判要旨參照）。核被告甲
    ○○所為，係犯槍砲彈藥刀械管制條例八條第四項未經許可
    持有可發射子彈具有殺傷力之手槍罪及同條例第十二條第四
    項未經許可持有子彈罪。被告甲○○係以一行為觸犯上開二
    罪名，為想像競合犯，應從較重之未經許可持有手槍罪處斷
    。被告犯後在有偵查權限之機關尚未發覺其犯罪前，主動自
    首接受裁判，報繳其持有之全部槍彈，業經簡惠君於警訊中
    證述明確，並有台中市警察局第五分局刑事案件報告書、被
    告偵訊筆錄、扣押筆錄、扣押物品目錄表各一紙、相片七幀
    附卷可憑，依槍砲彈藥刀械管制條例第十八條第一項前段減
    輕其刑，並依刑法第六十六條但書之規定減輕其刑至三分之
    二。爰審酌被告甲○○無故持有子彈、改造手槍，對於社會
    治安及人民安居樂業之期待造成重大威脅，惟念及被告甲○
    ○素行尚稱乏良好，且能於警詢、偵審及審理時坦承一切犯
    行，犯後態度堪稱良好等一切情狀，量處如主文所示之刑，
    併諭知併科罰金及易服勞役之折算標準。查被告未曾受有期
    徒刑以上刑之宣告，有台灣高等法院被告前案紀錄表一份在
    卷可憑，本件被告自首主動報繳槍枝、子彈，顯有悔意，經
    此刑之宣告後，當知警惕而無再犯之虞，且被告自九十二年
    起迄今均罹患憂鬱症，有明功堂精神科診所明醫字第八二四
    ０號診斷證明書一紙附卷可憑，本院認其所宣告之刑，以暫
    不執行為適當，爰併諭知緩刑四年，以啟自新。末查，扣案
    之仿ＢＥＲＥＴＴＡ廠槍枝換裝金屬槍管改造之手槍一支（
    槍枝管制編號：0000000000號，含彈匣一個）係
    違禁物，依法併予宣告沒收。具有殺傷力之土造子彈業經全
    部試射完畢，其彈藥部分因擊發而燃燒殆盡，其餘部分亦裂
    解為彈頭及彈殼，已不具子彈之外型及功能，均不具殺傷力
    ，非屬違禁物，無庸宣告沒收，併此敘明。
據上論斷，應依刑事訴訟法第二百九十九條第一項前段，槍砲彈
藥刀械管制條例第八條第四項、第十二條第四項、第十八條第一
項前段，刑法第十一條、第五十五條、第四十二條第三項前段、
第六十六條但書、第七十四條一項第一款、刑法第三十八條第一
項第一款，判決如主文。
本案經檢察官乙○○到庭執行職務
中　　華　　民　　國　　96　　年　　3 　　月　　21 　日
 　　　　　　　　 刑事第七庭  審判長法官  陳如玲
                                  法  官  郭德進
                                  法  官　高文崇
上正本證明與原本無異。
如不服本判決，得於收受判決書送達後十日內，以書狀敘述理由
（須附繕本），向本庭提出上訴。
　　　　　　　　　　　            書記官  童淑芬
中　　華　　民　　國　　96　　年　　 3　　月　　21 　日
附錄本案論罪科刑法條全文：
槍砲彈藥刀械管制條例第八條第四項
未經許可，持有、寄藏或意圖販賣而陳列第1項所列槍枝者，處
三年以上十年以下有期徒刑，併科新臺幣七百萬元以下罰金。
槍砲彈藥刀械管制條例第十二條第四項：
未經許可，持有、寄藏或意圖販賣而陳列子彈者，處五年以下有
期徒刑，併科新台幣三百萬元以下罰金。
